臺灣臺南地方法院刑事判決　　　　　　 100年度訴字第1439號
公　訴　人　臺灣臺南地方法院檢察署檢察官
被　　　告　葉明志
上列被告因違反毒品危害防制條例案件，經檢察官提起公訴（一
００年度毒偵字第一九一一號），被告於準備程序中就被訴事實
為有罪之陳述，經本院合議庭裁定由受命法官改依簡式程序審理
，判決如下：
    主  文
葉明志施用第一級毒品，累犯，處有期徒刑柒月。
    犯 罪 事 實
一、葉明志前因違反肅清煙毒條例及麻醉藥品管理條例案件，經
    本院以八十一年度訴字第一二四四號判決判處有期徒刑三年
    八月、七月，應執行有期徒刑四年確定（下稱第一案）；又
    因違反肅清煙毒條例及麻醉藥品管理條例案件，經本院以八
    十一年度訴字第二００一號判決判處有期徒刑三年六月、七
    月，應執行有期徒刑三年八月確定（下稱第二案），上開二
    案接續執行，於民國八十四年八月十七日假釋付保護管束出
    監，嗣假釋因故撤銷，需執行殘刑四年八月六日；又因違反
    肅清煙毒條例案件，經本院以八十五年度訴字第六五五號判
    決判處有期徒刑二年十月確定（下稱第三案）；因違反肅清
    煙毒條例及麻醉藥品管理條例案件，經本院以八十六年度訴
    字第六七號判決判處有期徒刑三年八月、七月，應執行有期
    徒刑四年確定（下稱第四案）；第三案、第四案與上開殘刑
    接續執行後，於九十一年十一月二十七日再度假釋付保護管
    束出監；另因竊盜案件，經本院以九十三年度簡字第一七二
    號判決判處有期徒刑四月確定（下稱第五案），且第二次假
    釋因故撤銷，上開第一案至第五案經依中華民國九十六年度
    罪犯減刑條例裁定減刑及部分定應執行刑後，於九十六年九
    月十五日執行完畢。
二、葉明志前因施用毒品案件，經本院以九十二年度毒聲字第一
    九二三號裁定送勒戒處所觀察、勒戒，因認有繼續施用毒品
    傾向，再經本院以九十三年度毒聲字第九四號裁定令入戒治
    處所強制戒治，於九十三年十一月九日執行完畢，並由臺灣
    臺南地方法院檢察署檢察官於同年十一月十六日以九十三年
    度戒毒偵字第二五五號為不起訴處分；又於上開強制戒治執
    行完畢五年內之九十七年間，因施用毒品經臺灣臺南地方法
    院檢察署檢察官以九十七年度毒偵字第一０九七號、第一七
    ０六號為緩起訴處分確定。詎仍不思悔改，於強制戒治執行
    完畢五年內，已再犯施用毒品案件，仍基於施用第一級毒品
    海洛因之犯意，於一００年八月七日下午五時許，在臺南市
    ○區○○○路十一號居所內，以將海洛因放入注射針筒加入
    礦泉水混合後施打之方式，施用第一級毒品海洛因一次。嗣
    於一００年八月十日下午六時許，葉明志在臺南市○○路與
    五妃街口因交通違規為警攔查，其於有偵查權限之機關發覺
    前，即主動向警員自首自己上揭施用第一級毒品海洛因之事
    實，並經警得其同意，採集尿液送驗，確實呈嗎啡陽性反應
    。
三、案經臺南市政府警察局第二分局報告臺灣臺南地方法院檢察
    署檢察官偵查起訴。
    理  由
一、本件係經被告葉明志於準備程序當庭表示認罪，而經本院裁
    定以簡式審判程序加以審理，則依據刑事訴訟法第二百七十
    三條之二、同法第一百五十九條第二項之規定，不適用傳聞
    法則有關限制證據能力之相關規定，合先敘明。
二、上揭犯罪事實，業據被告葉明志於警詢及本院審理時坦承不
    諱，且被告於一００年八月十日下午七時二十分許，經警得
    其同意採集尿液送驗後，確呈嗎啡陽性反應等情（海洛因係
    由嗎啡經化學合成而製得，經施用進入人體後，因代謝而分
    解又生成嗎啡，因此施用海洛因後，由尿液檢驗結果仍為嗎
    啡反應，屬科學上合理之現象），有臺灣檢驗科技股份有限
    公司濫用藥物尿液檢驗報告（檢體編號：100N130號）及代
    號與真實姓名對照表各一份在卷可稽。是上開補強證據，已
    足資擔保被告前述自白之真實性，核與事實相合，可信為真
    實。按毒品危害防制條例於九十二年七月九日修正公布，自
    九十三年一月九日施行，其中第二十條、第二十三條將施用
    毒品之刑事處遇程式，區分為「初犯」及「五年內再犯」、
    「五年後再犯」，從其立法意旨及經觀察、勒戒或強制戒治
    是否已足以遮斷其施用毒品之毒癮以觀，倘被告於五年內已
    再犯，經依法追訴處罰，縱其第三次（或第三次以上）再度
    施用毒品之時間，在初犯經觀察、勒戒或強制戒治執行完畢
    釋放五年以後，已不合於「五年後再犯」之規定，且因已於
    「五年內再犯」，顯見其再犯率甚高，原實施觀察、勒戒或
    強制戒治，已無法收其實效，即應依該條例第十條處罰（參
    照最高法院九十五年度台非字第五十九號、第六十五號判決
    及同院九十五年度第七次刑事庭會議決議）。查被告前因施
    用毒品案件，本院以九十二年度毒聲字第一九二三號裁定送
    勒戒處所觀察、勒戒，因認有繼續施用毒品傾向，再經本院
    以九十三年度毒聲字第九四號裁定令入戒治處所強制戒治，
    於九十三年十一月九日執行完畢；又於上開強制戒治執行完
    畢五年內之九十七年間，因施用毒品經臺灣臺南地方法院檢
    察署檢察官以九十七年度毒偵字第一０九七號、第一七０六
    號為緩起訴處分確定，有臺灣高等法院被告前案紀錄表一份
    附卷足稽，其於初犯強制戒治執行完畢釋放後五年內，已因
    再犯施用毒品案件，經檢察官依法為緩起訴處分，雖本次係
    於其受強制戒治執行完畢釋放五年後再犯，揆諸首揭實務見
    解意旨，仍應依法予以追訴處罰。綜上所述，本件事證明確
    ，被告犯行洵堪認定，應依法論科。
三、查海洛因為毒品危害防制條例第二條第二項第一款所定之第
    一級毒品，故核被告葉明志所為，係犯毒品危害防制條例第
    十條第一項之施用第一級毒品罪。被告施用前持有海洛因之
    低度行為，應為施用之高度行為所吸收，不另論罪。再被告
    於一００年八月十日下午因交通違規為警攔查，即主動向臺
    南市政府警察局第二分局南門派出所員警自首表明其有於一
    ００年八月七日下午，在其居所內施用第一級毒品海洛因犯
    行，有其警詢筆錄在卷可稽，參以被告事後並未逃避偵審之
    事實，應認其上揭施用第一級毒品海洛因犯行，合於自首之
    要件，爰依法減輕其刑。再被告前因毒品、竊盜等案件，經
    本院判處如犯罪事實所載之罪刑確定，經裁定減刑並部分定
    應執行刑後，於九十六年九月十五日執行完畢乙情，有上開
    紀錄表在卷可佐，其受徒刑之執行完畢，五年以內故意再犯
    本件有期徒刑以上之罪，為累犯，應依刑法第四十七條第一
    項規定，加重其刑，並依法先加後減之。爰審酌被告曾因施
    用毒品經觀察勒戒、強制戒治，猶未知警惕而再犯本案，足
    見其未徹底戒除施用毒品，惟念及施用毒品本質上係戕害自
    身健康之行為，尚未嚴重破壞社會秩序或侵害他人權益，且
    被告坦承犯行、犯後態度尚屬良好暨其犯罪之動機、目的、
    手段、國小畢業之智識程度等一切情狀，量處如主文所示之
    刑，以資儆懲。
據上論斷，應依刑事訴訟法第二百七十三條之一第一項、第二百
九十九條第一項前段，毒品危害防制條例第十條第一項，刑法第
十一條前段、第四十七條第一項、第六十二條前段，判決如主文
。
本案經檢察官陳昆廷到庭執行職務。
中    華    民    國   100    年    11    月    30    日
                  刑事第六庭    法  官  黃琴媛
以上正本證明與原本無異。
如不服本判決應於收受本判後10日內向本院提出上訴書狀，並應
敘述具體理由。其未敘述上訴理由者，應於上訴期間屆滿後20日
內向本院補提理由書狀（均須按他造當事人之人數附繕本）「切
勿逕送上級法院」。
                                書記官  曾國華
中    華    民    國   100    年    11    月    30    日
附錄本判決論罪法條：
毒品危害防制條例第10條
施用第一級毒品者，處6月以上5年以下有期徒刑。
施用第二級毒品，處3年以下有期徒刑。